# 请教-2012.11

提问人：ycwl 时间：2012-11-28 15:53:04
版主 ，想请教个问题。 2011 年销售出去产品， 2012 年 9 月份对方要退货，此时开具红票，冲减 2012 年的销项和收入，对吗？如过2011 年末知道产品有缺陷，可能会退货，那么就得做资产负债表日后事项处理吗？如果在报表日之后，那么只能调整 2012 年的吗？

回答人：chenyiwei
1 、 2011 年销售出去产品， 2012 年 9 月份对方要退货，应冲减 2012 年度的销售收入。 2 、如过 2011 年末知道产品有缺陷，可能会退货，则应在 2011 年末计提相关的预计负债（借：营业收入，贷：预计负债）， 2012 年内实际退回时，冲减该项预计负债。
我一直认为将资产负债表日后的退货作为资产负债表日后调整事项是不恰当的。这也与IAS 10的规定不符。因为IAS 10是把“the determination after the reporting period of the cost of assets purchased, or the proceeds from assets sold, before the end of the reporting period”作为调整事项，其中并未涉及销售退回问题。